臺灣高等法院刑事裁定　　　　　　　　 94年度毒抗字第320號
抗　告　人
即受處分人　甲○○
上列抗告人因違反毒品危害防制條例案件，不服臺灣台北地方法
院94年7月6日裁定（94年度毒聲字第451 號）提起抗告，本院裁
定如下：
    主  文
原裁定撤銷，發回臺灣臺北地方法院。
    理  由
一、原裁定意旨略以：受處分人甲○○基於施用第二級毒品安非
    他命之犯意，於民國（下同）93年10月中旬某日，在臺北市
    ○○○路100號地下一樓之DJ舞廳內，非法施用第二級毒品
    MDMA，嗣於94年1月1日下午11時50分許，為警在臺北市松山
    區○○○路、長春路口查獲，並扣得其所有之MDMA 2顆（驗
    餘淨重0.2558公克）。受處分人就上開事實已於警訊中自白
    不諱，復有受處分人所有之藥丸 2顆（驗餘淨重0.2558公克
    ）扣案可資佐證，受處分人並自承：係前次購買施用後所餘
    等語明確（見偵查卷第14頁）；又該扣案之藥物經送憲兵司
    令部刑事鑑識中心以電子天秤法、氣相層析質譜分析法檢驗
    ，有MDMA 成分，有該中心94年5月6日（94）安鑑字第00895
    號鑑驗通知書附卷可稽，故該藥丸確係MDMA；上開均堪為補
    強證據，核與受處分人任意性自白相合，是受處分人施用MD
    MA之犯行堪以認定。按MDMA係毒品危害防制條例第2條第2項
    第 2款所稱之第二級毒品，受處分人施用MDMA之行為係犯毒
    品危害防制條例第10條第 2項施用毒品罪，爰依檢察官之聲
    請，按毒品危害防制條例第20條第 1項及觀察勒戒處分執行
    條例第3條第1項規定，裁定受處分人甲○○施用第二級毒品
    ，應送勒戒處所觀察、勒戒。
二、抗告意旨略以：抗告人甲○○並未施用毒品，本案扣案之二
    顆MDMA係抗告人於93年10月間至舞廳，由他人贈與而保留迄
    今，況抗告人所為之尿液檢驗，並無毒品反應，檢察官遽認
    抗告人施用毒品，誠有未當，為此提起抗告云云。
三、經查原裁定認本案抗告人即受處分人係基於施用第二級毒品
    「安非他命」之犯意，然所施用者卻為第二級毒品「MDMA」
    ，二者已有出入，抗告人究竟係基於何種犯意施用何種毒品
    ，已非全然無疑。次查本件抗告人持有二顆MDMA係在 94年1
    月1 日23時50分許被警查獲，此有台北市政府警察局保安警
    察大隊搜索筆錄、扣押筆錄可稽，抗告人則於警詢中自承曾
    於93年10月中旬施用MDMA，此亦為原審所認定抗告人施用第
    二級毒品MDMA之時間，二者之間相距二月有餘，是否因此得
    謂二者間具有證據上之關連性？是否得以抗告人片面曾謂其
    查獲時所持有之MDMA毒品係前次購買施用後所餘，即因此與
    二個多月前之施用MDMA行為具有證據上之關連性，並得而為
    補強證據均待斟酌。準此，允宜另行查核其他證據以釐清事
    實。抗告意旨指摘原裁定不當，尚非全無理由，應由本院撤
    銷原裁定，發回原審法院詳查後另為適法之裁定。
四、據上論斷，依刑事訴訟法第413條，裁定如主文。
中　　華　　民　　國　　94　　年　　8　　月  　 31　　日
　　　　　　　　　刑事第二十庭審判長法　官  陳貽男
      　　　　　　　　　　　　　　　法  官  許仕楓
　　　      　　　　　　　　　　　　法  官  邱志平
以上正本證明與原本無異。
不得再抗告。
                                    書記官  魏汝萍
中　　華　　民　　國　　94　　年　　8　　月  　 31　　日
